【裁判字號】    95,聲,562
【裁判日期】    950515
【裁判案由】    返還擔保金
【裁判全文】
臺灣桃園地方法院民事裁定               95年度聲字第562號
聲  請  人  甲○○
                        樓
相  對  人  乙○○
上列當事人間聲請返還擔保金事件，本院裁定如下：
    主  文
聲請人依本院九十四年度壢簡聲字第五一號民事裁定所提存本院
九十四年度存字第五二一五號提存事件之擔保金新台幣壹拾貳萬
陸仟元准予返還。
    理  由
一、聲請意旨略以：聲請人前依本院94年度壢簡聲字第51號民事
    裁定，為擔保停止相對人對聲請人財產之強制執行，曾提存
    新台幣（下同）12萬6 千元之擔保金，以本院94年度存字第
    5215號提存事件提存在案。惟聲請人對相對人所提之本案訴
    訟即確認本票債權不存在事件，業經本院以94年度壢簡字第
    978 號民事判決確定，聲請人於訴訟終結後，並以存證信函
    催告相對人如因系爭停止執行受有損害，應於收到通知後21
    日內對系爭擔保金行使權利，相對人迄今仍未行使權利，為
    此依民事訴訟法第104 條第1 項規定，聲請返還擔保金等語
    。
二、按訴訟終結後，供擔保人證明已定20日以上之期間，催告受
    擔保利益人行使權利而未行使，或法院依供擔保人之聲請，
    通知受擔保利益人於一定期間內行使權利並向法院為行使權
    利之證明而未證明者，法院應依供擔保人之聲請，以裁定命
    返還其提存物或保證書。前開規定，於其他依法令供訴訟上
    之擔保者，準用之。民事訴訟法第104 條第1 項第3 款、第
    106 條前段分別定有明文。
三、經查聲請人為擔保停止相對人對其財產之強制執行，曾依本
    院94年度壢簡聲字第51號民事裁定，向本院以94年度存字第
    5215號提存事件提存126,000 元之擔保金，聲請本院停止相
    對人對聲請人之強制執行在案。嗣聲請人對相對人提起之本
    案訴訟即確認本票債權不存在事件，經本院於民國95年3 月
    2 日以94年度壢簡字第978 號民事簡易判決，確認相對人持
    有聲請人簽發之3 紙本票，僅其中93年12月13日簽發，面額
    30萬元本票中之10萬元本票債權存在，其餘本票債權對於聲
    請人均不存在，該判決並於同年月29日確定。而聲請人在訴
    訟終結後，亦於同年月8 日寄發郵局存證信函通知受擔保利
    益人即相對人如因系爭停止執行受有損害，應於該通知送達
    後於21日內就系爭擔保金行使權利，相對人已於同年月9 日
    收受前開通知，然迄今仍未行使權利之事實，業據聲請人提
    出本院94年度存字第5215號提存書、國庫存款收款書、94年
    度壢簡聲字第51號民事裁定、裁定確定證明書、94年度壢簡
    字第978 號民事簡易判決、判決確定證明書、存證信函、掛
    號郵件收件回執各1 件為證，核屬相符，復經本院依職權調
    閱上開卷宗查對無誤，並查明相對人迄未對聲請人提起訴訟
    、聲請支付命令或調解乙節屬實，有本院民事紀錄科查詢簡
    答表2 張在卷可稽，自堪信聲請人之主張為真實。從而聲請
    人聲請發還擔保金，合於前開法律規定，應予准許。
四、依民事訴訟法第106 條前段、第104 條第1 項第3 款，裁定
    如主文。
中    華    民    國    95    年    5     月    15    日
                  民事第三庭    法  官  林雯娟
以上正本係照原本作成
如對本裁定抗告須於裁定送達後10日內向本院提出抗告狀，並應
繳納抗告裁判費新台幣1,000 元。
中    華    民    國    95    年    5     月    15    日
                                書記官  簡維萍


司法院資訊處製作；財團法人民間司法改革基金會備份。
